# 求助陈老师

提问人：elyna_johnson 时间：2011-11-26 01:58:19
1 、客户自 1993 年开始至今，因增资形成股权投资差额（有正差及负差） 9 次，如果IFRS下，是否全部要追溯调整？客户一开始就是控制该子公司。每次增加资本，是否根据收购少数股权的思路处理？ 2 、IFRS下，基于客户的业绩收取的租金，或者固定租金及基于业绩收取租金取高，这种类型的商铺可不可以分类为投资性房地产？ 3 、IFRS下，取得银行借款，发生的借款安排费，及代理费是否（不是一次性付清），是否需要按照实际利率法在贷款期间内摊销？而不是直线法？ 4 、房地产企业借款产生的利息收入是否可以资本化？如果有非正常中断，该期间是否就不能资本化了？
万分感谢！！

回答人：chenyiwei
回复 elyna_johnson 的帖子
1 、根据具体情况分析。但一般理解股权投资差额的摊销在IFRS下是需要调整或还原的。后续的每次增资，只有当导致母公司在子公司的股权比例上升时，才按照购买少数股权的原则处理，各方股东同股同价的同比例增资不构成收购少数股权。
2 、主要是商铺的性质、用途和可转让性等因素决定，而不是根据租金的计算方式决定房地产的分类。 3 、按照IAS 23的原则处理。
借款辅助费用也构成了借款费用的一部分，原则上应在借款存续期间按实际利率法摊销，构成实际利率的组成部分。 4 、也是按照IAS 23对借款费用资本化的一般原则判断分析。

提问人：chenyiwei 时间：2011-12-29 01:29:09
这个问题最近几天应当在本版面上讨论过，我的意见是从会计技术角度，应当区分这两笔交易是否存在关联，确定应如何处理。 你所引用的“参考意见”可能是为了避免一方面确认一级开发环节的利润，另一方面提高计入开发成本中的土地成本的做法会引起质疑和监管部门的关注，以及两个步骤之间是否确实完全不存在关联的问题可能难以取证。但我理解这种做法虽有一定合理性，但从会计技术角度仍然是不恰当的。

回答人：chenyiwei
这个问题最近几天应当在本版面上讨论过，我的意见是从会计技术角度，应当区分这两笔交易是否存在关联，确定应如何处理。 你所引用的“参考意见”可能是为了避免一方面确认一级开发环节的利润，另一方面提高计入开发成本中的土地成本的做法会引起质疑和监管部门的关注，以及两个步骤之间是否确实完全不存在关联的问题可能难以取证。但我理解这种做法虽有一定合理性，但从会计技术角度仍然是不恰当的。